【裁判字號】    97,交聲,1980
【裁判日期】    980625
【裁判案由】    違反道路交通管理處罰條例聲明異議
【裁判全文】
臺灣桃園地方法院刑事裁定            97年度交聲字第1980號
抗  告人即
原處分機關  交通部公路總局新竹區監理所
異  議  人
即受處分人  甲○○
上列抗告人因違反道路交通管理處罰條例案件，不服本院中華民
國98年5 月27日所為之裁定（97年度交聲字第1980號），提起抗
告，本院更正裁定如下：
    主  文
原裁定撤銷。
異議駁回。
    理  由
一、按原審法院認為抗告有理由者，應更正其裁定，刑事訴訟法
    第408 條第2 項規定甚明，此並為違反道路交通管理處罰條
    例聲明異議案件所準用，道路交通案件處理辦法第26條定有
    明文。
二、次按交通法庭認為聲明異議不合法律上之程式或異議權已經
    喪失者，應以裁定駁回之，道路交通案件處理辦法第18條前
    段定有明文。次按法院受理有關交通事件，原則上應準用刑
    事訴訟法有關規定，為道路交通管理處罰條例第89條及道路
    案件處理辦法第4 條第1 項所明定。而關於業經法院裁定確
    定後，復對於同一交通違規異議事件重複聲明異議時，如何
    處理，上開辦法並無特別規定，自應準用刑事訴訟法相關規
    定。依刑事訴訟第302 條第1 款之規定，案件曾經判決確定
    者，其起訴不合法，應為程序上免訴之判決。因此，異議人
    就已經裁定確定之同一交通違規事實，重複向法院聲明異議
    ，其聲明異議應不合法，當由程序上駁回其異議。
三、抗告意旨略以：本件同一交通違規事實業經法院裁定確定等
    語。
四、聲明異議意旨略以：伊並非實際駕駛人，經詢問該駕駛人稱
    不知當時超速云云。
五、經查：異議人因原處分機關97年12月14日桃監裁罰字第52-D
    00000000號違反道路交通管理事件裁決書之同一交通違規事
    實，先後於97年12月23日（即本件聲明異議事件，下稱「本
    案」）、98年1 月6 日（下稱「後案」）具狀向本院聲明異
    議，而後案已經本院於98年3 月5 日以98年度交聲字第40號
    裁定撤銷原處分，裁處異議人罰鍰新臺幣2,400 元，並記違
    規點數1 點，異議人不服，再提出抗告，經臺灣高等法院於
    98年4 月24日以98年度交抗字第1125號駁回抗告確定等情，
    有上開交通事件裁決書各1 紙在卷可稽，則受處分人就前開
    已經裁定確定之同一交通違規事實，重複向本院聲明異議（
    即本件），揆諸前揭說明，自屬不合法，應予駁回，爰依刑
    事訴訟法408 條第2 項裁定更正如主文第2 項所示。依先程
    序後實體之法理，本件聲明異議既不合法，則其餘實體事項
    自毋庸再予審酌，併此敘明。
據上論斷，應依道路交通管理處罰條例第89條、道路交通案件處
理辦法第18條、第26條、刑事訴訟法408 條第2 項，裁定如主文
。
中    華    民    國    98    年    6     月    25    日
                  交通法庭    法  官  蘇琬能
以上正本證明與原本無異。
如不服本裁定，應於裁定送達後5 日內向本院提出抗告狀。
                              書記官  何伊羚
中    華    民    國    98    年    6     月    25    日


司法院資訊處製作；財團法人民間司法改革基金會備份。
